臺灣桃園地方法院民事判決
110年度訴字第2446號
原      告  榮大物流有限公司

法定代理人  黃坤財  
訴訟代理人  陳孟彥律師
被      告  顏育娟  

上列當事人間請求清償債務事件，本院於民國111年6月2日辯論
終結，判決如下：
    主  文
一、被告應給付原告新臺幣661,535元，及其中新臺幣647,144元
    自民國111年2月17日起至清償日止，按週年利率12％計算之
    利息。
二、原告其餘之訴駁回。
三、訴訟費用由被告負擔。
四、本判決原告勝訴部分於原告以新臺幣220,000元供擔保後，
    得假執行。但被告如以新臺幣661,535元為原告預供擔保後
    ，得免為假執行。
五、原告其餘假執行之聲請駁回。
    事實及理由
壹、程序事項：
    按訴狀送達後，原告不得將原訴變更或追加，但擴張或減縮
    應受判決事項之聲明者，不在此限，民事訴訟法第255條第1
    項但書第3款定有明文。查本件原告起訴訴之聲明為㈠被告應
    給付原告新臺幣（下同）668,737元，及自起訴狀繕本送達
    翌日起至清償日止，按週年利率12％計算之利息，㈡願供擔保
    ，請准宣告假執行（見本院卷第3頁），嗣具狀及當庭變更
    訴之聲明㈠為被告應給付原告676,211元，及其中661,616元
    自追加狀繕本送達翌日起至清償日止，按週年利率12％計算
    之利息（見本院卷第107、271頁），核屬擴張應受判決事項
    之聲明，與前揭規定相符，應予准許。
貳、實體方面：
一、原告起訴主張：被告與原告、訴外人金馬貨櫃運輸股份有限
    公司（下稱金馬公司）、訴外人日泰運輸股份有限公司（下
    稱日泰公司）於民國109年7月8日簽立金馬物流企業車輛靠
    行明細（下稱系爭明細）及自備車輛靠行服務契約書（下稱
    系爭契約書），約定被告購買之車號000-0000號（後變更為
    KNB-3013號）曳引車（下爭系爭車輛）自109年6月24日起靠
    行登記於日泰公司名下營業，後於110年1月25日過戶登記至
    原告名下，依系爭明細及契約書被告應支付如附表1「應付
    名稱」欄所示之費用，由原告將系爭車輛收取之營業收入扣
    除該等費用後匯款予被告，然被告自110年5月起即變更系爭
    車輛營業收入之收款方式，致原告無法取得系爭車輛營業收
    入，被告亦未依約支付上開費用，迄110年9月27日被告將系
    爭車輛交付原告止，被告尚欠費用676,211元，因系爭車輛
    殘值僅得支應日後之貸款餘額200餘萬元，爰依附表1「請求
    依據」欄所示之約定及規定提起本件訴訟，請求被告給付67
    6,211元本息等語。並聲明：如前開變更後之聲明所示。
二、被告則以：被告確實有以系爭車輛靠行日泰公司，並簽立系
    爭明細及契約書，系爭車輛營業收入及支出均由原告會計以
    月結方式與被告對帳，惟原告自109年7月起至110年5月止，
    匯款予被告之運費均有不足，合計應支付被告726,180元，
    被告自110年6月起即將系爭車輛交付原告，未再使用系爭車
    輛，故原告請求被告給付676,211元，為無理由。並聲明：㈠
    原告之訴及假執行之聲請均駁回。㈡如受不利之判決，願供
    擔保請准宣告免為假執行。
三、得心證之理由：
  ㈠原告主張被告與原告、金馬公司、日泰公司於109年7月8日簽
    立系爭明細及契約書，約定被告購買之系爭車輛自109年6月
    24日起靠行登記於日泰公司名下營業，後於110年1月25日過
    戶登記至原告名下，由原告將系爭車輛每月收取之營業收入
    扣除應支出之費用後，將剩餘款項匯款予被告等節，業據其
    提出系爭明細及契約書、系爭車輛新領牌照登記書、汽車出
    廠與貨物稅完稅照證、異動登記書、過戶登記書等件可參（
    見本院卷第15至31、35至43頁），且為被告所不爭執（見本
    院卷第208至209、247頁），自堪信為真實。
　㈡按無法律上之原因而受利益，致他人受損害者，應返還其利
    益，民法第179條定有明文。次按靠行車輛資訊：貸款金額3
    17萬、購買價格342萬元、自備款25萬元、每月應付61,815
    元；本車輛應依照規定辦理投保強制險及配合甲方（原告、
    金馬公司、日泰公司）要求額度之任意險，由甲方代辦手續
    ，保險費用由乙方（被告）負擔；每月衛星車機租賃費用@
    台400元每月運費扣除之；由甲方同一管理車輛相關保險。
    若有加保車體險可分12期攤還；乙方應自本車輛靠行之日起
    ，每月支付甲方（一車）靠行服務費2,500元，每1個月繳付
    乙次；乙方如未依約交付有關款項而由甲方代為墊付或有積
    欠甲方有關稅費時，甲方得按月結算並自次月起按月利率1％
    計收利息；交車相關費用需於109/07/24前匯入日泰公司，
    聯邦高榮帳戶；停車於大湖路一段公司車場，車位租金：2,
    500元/月，系爭明細第2條、系爭契約書第5條第1項及其他
    增補或變更事項註2、3、第6條第12項、第13項、系爭契約
    書其他增補或變更事項其他議定事項第1點、第2點約定甚詳
    。系爭車輛為被告使用，被告無法律上原因受有使用車用尿
    素、柴油及免付通行費之利益，原告主張依民法第179條規
    定、系爭明細及契約書約定，請求被告支付如附表1編號1至
    8、10「應付名稱」欄所示之費用項目，自屬有據。又依系
    爭明細及契約書，被告每月應支付之貸款、行費、停車費及
    GPS租賃費各為61,815元、2,500元、2,500元及400元，然車
    頭之停車費為1,500元，故每月停車費以1,500元計算，有繳
    款明細可參（見本院卷第71頁），另110年5月至6月、110年
    7月至9月之保險費各為14,940元、14,356元，110年5月至7
    月尿素之金額，以單價11元計算，為716元、1,176元、1,51
    7元，110年5月至9月之通行費各為3,998元、7,704元、16,2
    44元、6,343元、10,195元，110年5月至7月油資各60,242元
    （扣除20,081元，5月份請求油資40,161元）、71,229元、8
    3,838元，因交車費用繳納期限為109年7月24日前，故被告
    應於每月24日前繳納前開費用，有保險單、保險費收據、保
    險費繳款證明、尿素購買明細、遠通電收通行費扣款明細表
    、柴油購買明細（見本院卷第121至129、133至137、141至1
    49、153、157頁）在卷可參，故原告請求被告給付110年5月
    費用126,030元及利息5,041元、6月費用161,264元及利息4,
    838元、7月費用182,170元及利息3,643元、8月費用86,914
    元及利息869元、9月費用90,766元（詳如附表2），自屬有
    據。至於原告請求被告支付附表1編號9所示費用10,000元，
    未據原告提出任何事證以實其說，自難認有據。
　㈢被告雖抗辯：伊自110年6月起未再使用系爭車輛，且原告尚
    欠運費726,180元等語，然被告所提明細乃其自行製作（見
    本院卷第255至257頁），業經原告否認形式上真正（見本院
    卷第273頁），已難認其所述為真；況且，被告購買系爭車
    輛應支付自備款25萬元及相關費用，業如前述，被告因此支
    出25萬元及82,810元（見本院卷第251、253頁），自無再向
    原告請求之理。依兩造簽立之系爭明細及契約書，被告按月
    應支付如附表1編號1至8「應付名稱」欄所示之費用項目，
    若未依約繳付，另需按月支付1％利息，經認定如前，兩造既
    未終止契約關係，被告亦未證明於110年6月起將系爭車輛交
    付原告，則其抗辯未使用系爭車輛，無需支付該等費用等語
    ，即屬無據。
四、綜上所述，原告依民法第179條及系爭明細第2條、系爭契約
    書第5條第1項及其他增補或變更事項註2、3、第6條第12項
    、第13項、系爭契約書其他增補或變更事項其他議定事項第
    1點、第2點約定，請求被告給付661,535元，及其中647,144
    元自追加訴之聲明狀繕本送達翌日（即111年2月17日，見本
    院卷第165、167頁）起至清償日止，按週年利率12％計算之
    利息，為有理由，應予准許，逾此範圍，為無理由，應予駁
    回。兩造分別陳明願供擔保請准宣告及免為假執行，就原告
    勝訴部分，與法均無不合，爰酌定相當之擔保金額准許之。
    又原告敗訴部分，其假執行之聲請已失所附麗，應併駁回之
    。
五、本件為判決之基礎已臻明確，兩造其餘主張、陳述並所提證
    據均與本件之結論無礙，爰不再一一論述，附此敘明。
六、據上論結，原告之訴一部為有理由，一部為無理由，依民事
    訴訟法第78條、第79條，判決如主文。
中　　華　　民　　國　　111 　年　　7 　　月　　12　　日
                  民事第二庭    法  官  呂如琦
正本係照原本作成。
如對本判決上訴，須於判決送達後 20 日內向本院提出上訴狀。
如委任律師提起上訴者，應一併繳納上訴審裁判費。
中　　華　　民　　國　　111 　年　　7 　　月　　13　　日
　　　　　　　　　　　　　　　　書記官  王志成

附表1：（原告請求之金額）
編號 應付名稱 110年5月金額 110年6月金額 110年7月金額 110年8月金額 110年9月金額 請求依據 1 貸款 61,815元 61,815元 61,815元 61,815元 61,815元 系爭明細第2條 2 保險 14,940元 14,940元 14,356元 14,356元 14,356元 系爭契約書第5條第1項及其他增補或變更事項註3 3 行費 2,500元 2,500元 2,500元 2,500元 2,500元 系爭契約書第6條第12項 4 停車費 1,500元 1,500元 1,500元 1,500元 1,500元 系爭契約書其他增補增補或變更事項其他議定事項第2點 5 GPS租賃費 400元 400元 400元 400元 400元 系爭契約書其他增補或變更事項註2 6 車用尿素 1,106元 1,817元 4,959元 0元 0元 系爭契約書或民法第179條 7 通行費 3,998元 7,704元 16,244元 6,343元 10,195元 系爭契約書或民法第179條 8 油資 40,161元 71,229元 83,838元 0元 0元 系爭契約書或民法第179條 9 違反規定使用公司板架 0元 0元 0元 10,000元 0元 無 10 利息 5,057元（110年5月24日至110年9月23日） 4,857元（110年6月24日至110年9月23日） 3,712元（110年7月24日至110年9月23日） 969元（110年8月24日至110年9月23日） 0元 系爭契約書第6條第13項  合計676,211元，扣除利息合計為661,616元 131,477元，扣除利息合計為126,420元 166,762元，扣除利息合計為161,905元 189,323元，扣除利息合計為185,611元 97,883元，扣除利息合計為96,914元 90,766元  

附表2：（本院認定之金額）
編號 應付名稱 110年5月金額 110年6月金額 110年7月金額 110年8月金額 110年9月金額 1 貸款 61,815元 61,815元 61,815元 61,815元 61,815元 2 保險 14,940元 14,940元 14,356元 14,356元 14,356元 3 行費 2,500元 2,500元 2,500元 2,500元 2,500元 4 停車費 1,500元 1,500元 1,500元 1,500元 1,500元 5 GPS租賃費 400元 400元 400元 400元 400元 6 車用尿素 716元 1,176元 1,517元 0元 0元 7 通行費 3,998元 7,704元 16,244元 6,343元 10,195元 8 油資 40,161元 71,229元 83,838元 0元 0元 9 利息 5,041元（110年5月24日至110年9月23日） 4,838元（110年6月24日至110年9月23日） 3,643元（110年7月24日至110年9月23日） 869元（110年8月24日至110年9月23日） 0元  合計661,535元，扣除利息合計為647,144元 131,071元，扣除利息合計為126,030元 166,102元，扣除利息合計為161,264元 185,813元，扣除利息合計為182,170元 87,783元，扣除利息合計為86,914元 90,766元